# 请教陈版，权益法核算问题

提问人：erase12345 时间：2021-09-30 11:29:54
假设A公司持有B集团30%的股权，用权益法核算。B集团底下有多家子公司，部分子公司持股比例不到100%，因此B集团会存在少数股东权益。
想问下，A公司在用权益法核算时，享有的B集团的利润是用合并净利润数据，还是归属于母公司的净利润，其中的原理是什么，谢谢！

回答人：chenyiwei
应以B集团合并利润表中的归属母公司股东的净利润为基础计算权益法下的投资收益。
《企业会计准则讲解（ 2010 ）》第三章第二节：“在持有投资期间，被投资单位能够提供合并财务报表的，应当以合并财务报表、净利润和其他投资变动为基础进行核算。”